臺灣雲林地方法院刑事判決　　　　　　　　　　　　　九十一年度易緝字第一七號
　　公　訴　人　臺灣雲林地方法院檢察署檢察官
　　被　　　告　甲○○
右列被告因竊盜等案件，經檢察官提起公訴（八十九年度偵字第一四八五號），本院
判決如左：
    主  文
甲○○收受贓物，處有期徒刑伍月，如易科罰金，以參佰元折算壹日。緩刑肆年。
    事  實
一、甲○○明知車號ＬＢＶ－０五二號重機車為其友人丙○○於民國八十九年三月八
    日下午一時許，在雲林縣斗南鎮○○路與明昌路口所竊得之贓車，竟基於收受贓
    物之犯意，於八十九年三月十五日某時，在位於雲林縣大埤鄉三結村中埤四六號
    丙○○住處附近之土地公廟旁，向丙○○借用該機車而收受供己騎用。嗣於八十
    九年四月三日凌晨一時四十分許，在雲林縣斗南鎮福德陸橋下為警查獲。
二、案經雲林縣警察局斗南分局報請臺灣雲林地方法院檢察署檢察官偵查起訴。
    理  由
一、訊之被告甲○○，固坦承於右揭時地向同案被告丙○○借用上開車號ＬＢＶ－０
    五二號之重機車騎乘，嗣為警查獲等情，惟矢口否認有何收受贓物之犯行，辯稱
    ：伊向丙○○借用時，並不知道該機車是贓物云云。經查，被告甲○○於本院審
    理時供稱：伊只看過丙○○騎過野狼機車，並不曾見過上開機車ＬＢＶ－０五二
    號機車，而該車號ＬＢＶ－０五二號機車是丙○○在其住處附近之土地公廟交給
    伊，伊知道該機車是女孩子在騎用的等語，則被告甲○○既未曾見過丙○○騎乘
    過該機車，且知悉該機車多屬女子所騎用之類型，竟未向丙○○詢問該機車之相
    關來源，顯與常情不符，其辯解已堪質疑，又如該車號ＬＢＶ－０五二號機車是
    丙○○所有，為何不停放於其住處，卻停放在住處附近之土地公廟旁？復參以被
    告甲○○自承知悉騎乘機車應隨身攜帶行車執照，以供警察臨檢時稽查之用，然
    被告甲○○向丙○○借用本案機車時，卻未向丙○○索取行車執照，亦與常情有
    違，可見被告甲○○明知本案機車係來路不明之贓車，堪予認定。況同案被告丙
    ○○於本院八十九年度易字第五五二號竊盜案件審理，及本院審理本案時，均供
    稱：於借用車號ＬＢＶ－０五二號機車予甲○○時，有告知甲○○該機車是偷來
    的，沒有行車執照等語（見本院八十九年度易字第五五二號刑事卷宗第三三頁）
    ，足見被告甲○○於借用上開機車時，確已知悉該機車係丙○○所竊得之贓車，
    足堪認定。被告甲○○上開所辯為事後卸責之詞，不足採信。此外，復有被害人
    乙○○於警訊中之指訴、贓物領據一紙及機車照片一幀在卷可稽。本件事證明確
    ，被告甲○○犯行洵堪認定。
二、核被告甲○○所為，係犯刑法第三百四十九條第一項之收受贓物罪。爰審酌被告
    僅於少年時有竊盜之非行，於本件貪圖不法之利益，而收受他人所竊得之贓車，
    增加追贓之困難，其犯罪之動機、目的、手段，及被害人所受之損害尚輕微，及
    被告犯後否認犯行之態度等等一切情狀，量處如主文所示之刑。又按本件被告甲
    ○○行為後，刑法第四十一條已於九十年一月四日修正，並於同年月十日公布施
    行，就所犯應諭知易科罰金之折算標準雖無不同，然被告行為後法律既有變更，
    依刑法第二條第一項前段之規定，應適用裁判時之法律，爰依修正後刑法四十一
    條第一項前段規定，併予諭知易科罰金之折算標準。末查，被告甲○○前未曾受
    有期徒刑以上刑之宣告，有臺灣雲林地方法院檢察署刑案資料查註紀錄表及臺灣
    高等法院被告全國前案紀錄表各一份在卷可按，因一時貪慾，思慮欠周，致罹刑
    章，經此罪刑宣告之教訓後，應知所警惕，當無再犯之虞，本院綜核一切情形，
    認為對其所宣告之刑，以暫不執行為適當，爰併諭知緩刑四年，以勵自新。
據上論斷，應依刑事訴訟法第二百九十九條第一項前段，刑法第二條第一項前段、第
三百四十九條第一項、第四十一條第一項前段、第七十四條第一款，罰金罰鍰提高標
準條例第一條前段、第二條，判決如主文。
本案經檢察官林在培到庭執行職務。
中      華      民      國      九十一      年      七      月    十    日
                                        臺灣雲林地方法院刑事第一庭
                                            法  官  廖  國  勝
右正本證明與原本無異。
如不服本判決，應於判決送達後十日內向本院提出上訴狀( 應附繕本 )。
                                            書記官  顏  錦  清
中      華      民      國      九十一      年      七      月    十    日
附錄本案論罪科刑法條全文：
刑法第三百四十九條第一項：
收受贓物者，處三年以下有期徒刑、拘役或五百元以下罰金。
